【裁判字號】    98,訴,370
【裁判日期】    980930
【裁判案由】    毒品危害防制條例
【裁判全文】
臺灣基隆地方法院刑事判決               98年度訴字第370號
公  訴  人  臺灣基隆地方法院檢察署檢察官
被      告  甲○○
                    （另案於臺灣基隆監獄基隆分監執行）
上列被告因違反毒品危害防制條例案件，經檢察官提起公訴（98
年度毒偵字第25號、98年度撤緩毒偵字第20號），因被告於準備
程序中為有罪之陳述，經本院合議庭裁定由受命法官獨任行簡式
審判程序，本院判決如下：
    主  文
甲○○施用第一級毒品，共貳罪，均累犯，各處有期徒刑柒月；
又施用第二級毒品，共貳罪，均累犯，各處有期徒刑月。應執
行有期徒刑壹年貳月。
    事實及理由
一、本件事實補充：「被告基於施用第二級毒品之犯意，於民國
    96年9 月20日某時刻、97年10月29日上午9 時至10時間某時
    刻，分別在基隆市○○區○○街240 號17樓居處、基隆市○
    ○路綽號「阿玉」成年男子住處內，以將第二級毒品甲基安
    非他命置於錫箔紙燒烤，再吸食所產生煙霧之方式，分別施
    用第二級毒品甲基安非他命各1 次；又基於施用第一級毒品
    之犯意，於96年9 月21日晚上7 時許、97年10月29日上午9
    時至10時間某時刻，分別在基隆市○○區○○街240 號17樓
    居處、基隆市○○路綽號「阿玉」成年男子住處內，以將第
    一級毒品海洛因捲入香菸點燃後吸食之方式，分別施用第一
    級毒品海洛因各1 次」、證據補充：「被告於本院準備程序
    及審判中之自白」、應適用之法條應補充：「被告持有第一
    級、第二級毒品係供施用，其各次持有之低度行為均為施用
    之高度行為所吸收，均不另論罪」外，餘均引用如附件檢察
    官起訴書之記載。
二、刑之酌科
    本院審酌被告犯罪之動機、曾有施用毒品之前科仍不知戒除
    ，惟其犯後坦承犯行、所犯乃戕害自己身心健康，尚未危及
    他人及檢察官求刑略重等一切情狀，分別量處如主文所示之
    刑，並定其應執行之刑。
三、據上論斷，應依刑事訴訟法第273 條之1 第1 項、第299 條
    第1 項前段、第310 條之2 、第454 條第2 項，毒品危害防
    制條例第10條第1 項、第2 項，刑法第11條前段、第47條第
    1 項、第51條第5 款，判決如主文。
本案經檢察官乙○○到庭執行職務。
中    華    民    國    98    年    9     月    30    日
                  刑事第二庭法  官  黃梅淑
以上正本證明與原本無異。
如不服本判決應於收受本判決後10日內向本院提出上訴書狀，其
未敘述上訴理由者，並得於提起上訴後10日內向本院補提理由書
狀（均須按他造當事人之人數附繕本。）「切勿逕送上級法院」
中    華    民    國    98    年    9     月    30    日
                            書記官  盧鏡合
附錄本案論罪科刑法條：
毒品危害防制條例第10條
施用第一級毒品者，處 6 月以上 5 年以下有期徒刑。
施用第二級毒品者，處 3 年以下有期徒刑。
附件：
臺灣基隆地方法院檢察署檢察官起訴書
                                  98年度毒偵字第25號
                                  98年度撤緩毒偵字第20號
    被      告  甲○○  女  36歲（民國○○年○月○○日生）
                        住基隆市○○區○○街30號2樓
                        居基隆市○○區○○街240號17樓
                        國民身分證統一編號：Ｚ000000000號
上列被告因違反毒品危害防制條例案件，業經偵查終結，認應提
起公訴，茲將犯罪事實及證據並所犯法條分敘如下：
        犯罪事實
一、甲○○前因施用毒品案件，經送觀察、勒戒後，認無繼續施
    用毒品之傾向，經本署檢察官於民國87年10月31日，以87年
    度偵字第4628號為不起訴處分確定。又因施用毒品案件，經
    送觀察、勒戒，認有繼續施用毒品傾向，經本署檢察官聲請
    強制戒治並提起公訴，經臺灣基隆地方法院令入戒治處所執
    行強制戒治（88年9月21日停止戒治付保護管束，89年4月22
    日管束期滿執行完畢），並以88 年度訴字第235號判決判處
    有期徒刑6月確定，經入監服刑，於90年3 月7日執行完畢。
    復因施用毒品案件，由本署檢察官聲請強制戒治及提起公訴
    ，經同法院裁定令入戒治處所執行強制戒治（92年2 月13日
    停止戒治，接續執行徒刑，戒治部分於92年5月5日管束期滿
    執行完畢），並以90年度訴字第722號判決判處有期徒刑7月
    確定；再因施用毒品案件，經同院以91年度基簡字第36號判
    決判處有期徒刑4月確定，嗣與上開有期徒刑7月合併定其應
    執行刑為有期徒刑10月確定，於93年1月4日執行完畢。再因
    施用第一級毒品案件，經同院於95年3 月20日，以94年度訴
    字第905號判決判處有期徒刑8月確定，併同另案接續執行，
    於96年3月30日縮刑期滿執行完畢（構成累犯）。
二、甲○○係列管之毒品人口，詎其仍未戒除毒癮，復基於施用
    第一級毒品海洛因及第二級毒品甲基安非他命之犯意，於96
    年9 月21日晚上7時許及97年10月29日上午9、10時許，分別
    在基隆市○○區○○街240 號17樓現住處及基隆市○○路之
    友人住處，施用毒品海洛因及甲基安非他命，迄分別於（一
    ）96年9月22日上午9時許，在基隆市○○路與培德路口處，
    因騎乘機車違規闖越紅燈，為警攔檢取締盤查，發覺甲○○
    為列管之毒品調驗人口，經警採尿送驗；（二）97年10月29
    日下午4時許，在基隆市○○路205號前處，為警盤查查獲。
    甲○○經警二次採其尿液送驗結果，其尿液係呈海洛因之嗎
    啡陽性反應及甲基安非他命之陽性反應，始查悉上情。
三、案經基隆市警察局二分局報告偵辦。
        證據並所犯法條
一、上揭事實，業據被告甲○○坦承不諱，且被告二次為警查獲
    所採尿液，經以氣相層析質譜儀法鑑驗結果，均呈海洛因之
    嗎啡陽性反應及甲基安非他命之陽性反應，此有基隆市警察
    局第二分局列管毒品人口尿液檢體採集送驗紀錄表及台灣檢
    驗科技股份有限公司出具之濫用藥物尿液檢驗報告表（尿液
    檢體編號：Ｚ000000000000號、Ｚ000000000000號）附卷可稽
    ，堪認被告確於上揭時地有施用毒品海洛因及毒品甲基安非
    他命之事實。此外，並有不起訴處分書、起訴書及刑案資料
    查註紀錄表在卷足憑，是被告自白與事實相符，事證明確，
    被告犯行已堪認定。
二、核被告甲○○所為，均係涉犯毒品危害防制條例第10 條第1
    、2 項之施用第一、二級毒品罪嫌。被告二次施用毒品行為
    ，時間、地點不同，犯意各別，為數罪。又被告曾受有犯罪
    事實一之徒刑執行完畢，有本署刑案資料查註紀錄表在卷可
    參，其於5 年以內，故意再犯本件有期徒刑以上之罪，為累
    犯，請依刑法第47條第1項規定加重其刑。
三、依毒品危害防制條例第23條第2項、刑事訴訟法第251條第 1
    項提起公訴。
    此  致
臺灣基隆地方法院
中    華    民    國    98    年    3     月    6     日
                              檢察官  李  辛  茹
本件正本證明與原本無異
中    華    民    國    98    年    3     月    23    日
                              書記官  何  淑  貞
附錄所犯法條：
毒品危害防制條例第10條
    施用第一級毒品者，處 6 月以上 5 年以下有期徒刑。
    施用第二級毒品者，處 3 年以下有期徒刑。


司法院資訊處製作；財團法人民間司法改革基金會備份。
